【裁判字號】    90,易,1002
【裁判日期】    901008
【裁判案由】    偽造文書
【裁判全文】
臺灣桃園地方法院刑事判決                          九十年度易字第一二號
    公  訴  人  臺灣桃園地方法院檢察署檢察官
    被      告  甲○○
右列被告因偽造文書案件，經檢察官提起公訴（八十九年度偵字第七八二三號）及移
送併辦（八十九年度偵字第九一四五號），本院判決如左：
        主  文
甲○○偽造署押，足以生損害於公眾及他人，累犯，處有期徒刑肆月，如易科罰金，
以佰元折算壹日。臺灣桃園地方法院檢察署民國八十九年四月二十七日製作之訊問
筆錄之受訊問人欄處偽造之「乙○○」簽名及指印各壹枚、以及在拍攝之照片上所偽
造之「乙○○」簽名壹枚均沒收。
        事  實
一、甲○○曾於民國八十六年間因違反麻醉藥品管理條例案件，經臺灣高等法院判處
    有期徒刑八月確定，於八十七年十二月十日執行完畢，仍不知悔改，又於八十六
    年間，另涉賭博案件，經本院判處罰金一千元確定，因未到案繳納罰金，經臺灣
    桃園地方法院檢察署於八十八年八月十日發布通緝在案。嗣於八十九年四月二十
    六日晚間十時三十分許，甲○○在桃園縣龍潭鄉○○路○○段五０八號五０一室
    處，因涉嫌施用毒品及通緝犯之身分經桃園縣警察局中壢分局警員查獲，旋於翌
    日，經警解送臺灣桃園地方法院檢察署執行科歸案時，詎甲○○為圖脫免執行及
    掩飾身分，竟冒用其胞姊「乙○○」之名應訊，並在上開檢察署製作之訊問筆錄
    之受訊問人欄處偽造「乙○○」之簽名及指印各一枚，且接續在所拍攝之照片上
    偽造「乙○○」之簽名一枚，足以生損害於乙○○本人及刑事案件偵查、執行之
    正確性。嗣經前開檢察署通知中壢分局檢送甲○○之指紋卡比對後，始查獲甲○
    ○偽造署押。
二、案經臺灣桃園地方法院檢察署檢察官自動檢舉偵查起訴及請求併案審理。
        理  由
一、右揭事實，業據被告甲○○坦承不諱，並有前揭冒「乙○○」之名應訊而偽造簽
    名及捺指印之訊問筆錄影本及照片影本附卷可稽。綜上，本件事證明確，被告犯
    行堪以認定。
二、被告冒名應訊，並在前揭訊問筆錄及照片上偽造「乙○○」之簽名及指印，顯足
    以生損害於乙○○本人及刑事案件偵查、執行之正確性，核被告所為，係犯刑法
    第二百十七條第一項（按起訴書漏引第一項）之偽造署押罪。被告有如事實欄所
    述之科刑及執行紀錄，此有臺灣高等法院檢察署刑案紀錄簡覆表一份在卷可按，
    其於五年之內，再犯有期徒刑以上之本罪，為累犯，應依刑法第四十七條之規定
    加重其刑。公訴人起訴事實雖未敘及被告於前開訊問筆錄之受訊問人欄處偽造「
    乙○○」之指印及於照片上偽造「乙○○」之簽名部分，惟此部分與起訴事實，
    被告係基於單一偽造署押之犯意下接續進行，在法律評價上，係屬不可分割之單
    純一罪關係，本院自應併予審理論究。又被告行為後，刑法第四十一條就易科罰
    金之規定，將原「犯最重本刑為三年以下有期徒刑以下之刑之罪，而受六月以下
    有期徒刑或拘役之宣告，因身體、教育、職業或家庭之關係，執行顯有因難者，
    得以一元以上三元以下折算一日，易科罰金」之規定，於九十年一月四日修正為
    刑法第四十一條第一項前段，修正後之新規定為「犯最重本刑為五年以下有期徒
    刑以下之刑之罪，而受六個月以下有期徒刑或拘役之宣告，因身體、教育、職業
    、家庭之關係或其他正當事由，執行顯有困難者，得以一元以上三元以下折算一
    日，易科罰金」，上開修正後之新規定已於九十年一月十日經總統公布，而於同
    年一月十二日生效施行，是被告行為後法律已有變更，就有關易科罰金之宣告，
    應依刑法第二條第一項前段之規定，適用裁判時即修正後之刑法第四十一條第一
    項前段之規定，附此敘明。爰審酌被告之素行、犯罪之動機、手段、所生之危害
    及犯罪後之態度等一切情狀，量處如主文所示之刑，並諭知易科罰金之折算標準
    。臺灣桃園地方法院檢察署八十九年四月二十七日製作之訊問筆錄之受訊問人欄
    處偽造之「乙○○」簽名及指印各一枚、以及在拍攝之照片上所偽造之「乙○○
    」簽名一枚，均應依刑法第二百十九條之規定宣告沒收。
三、臺灣桃園地方法院檢察署八十九年度偵字第九一四五號案件移送併辦要旨另指被
    告甲○○意圖為自己不法之所有，並基於概括之犯意，自八十四年間起，連續竊
    取鄧小玉、范詩鈴、劉慧儀、鄭再興等人身分證、信用卡等物，並持竊得之信用
    卡盜刷，且擅自竄改鄧小玉、鄭再興之身分證住址欄，嗣於八十九年六月十九日
    下午三時三十分許，在古坤源所承租之桃園縣中壢市○○路○段一二０號三０七
    室處因賭博案通緝中為警逮獲，除同時扣得第二級毒品安非他命及施用毒品器具
  外（按施用毒品部分另案偵辦），且起獲鄧小玉、鄭再興失竊之身分證各一枚及
    范詩鈴、劉慧儀失竊之信用卡各一枚，因認被告另涉有此部分之竊盜及偽造文書
    等罪嫌，爰請求併案審理云云。惟訊據被告堅決否認另涉有此部分之罪嫌，經查
    被告自警訊之初迄至本院審理時均堅稱上開起獲之身分證、信用卡等物品均係其
    同居男友古坤源所持有，與伊無關，亦未曾持上開信用卡盜刷等語，並有被告指
    認古坤源之口卡片影本一紙在卷可憑；又依被害人鄧小玉、范詩鈴、劉慧儀等人
    之指述，亦僅能證明其等確有失竊前開身分證、信用卡等物，然不排除係他人行
    竊之可能，洵乏確據證明即係被告所竊，且遍查全卷，更無證據證明被告有盜刷
    信用卡之情事；再參以被告嗣後於九十年六月二十一日上午九時十五分許，由其
    男友古坤源騎乘機車搭載為警查獲，因被告涉嫌竊取該機車，業經另案提起公訴
    等情（見卷附之臺灣桃園地方法院檢察署檢察官九十年度偵字第一０二０五號起
    訴書），足見被告辯稱上開身分證及信用卡等贓物係其男友古坤源所持有乙節，
    顯非杜撰，衡情不無可採。綜上，此部分殊難以被告在其男友古坤源之租屋處被
    逮獲後，並在該處起出前開身分證及信用卡等物，即遽而推論係被告所竊及持卡
    盜刷。此外，復查無其他積極證據可資認定被告確涉有此部分犯行，本院自無從
    予以審究，應退回由檢察官依法處理，附此敘明。
據上論斷，應依刑事訴訟法第二百九十九條第一項前段，刑法第二條第一項前段、第
二百十七條第一項、第四十七條、修正後第四十一條第一項前段、第二百十九條，罰
金罰鍰提高標準條例第二條，判決如主文。
本案經檢察官江苑臻到庭執行職務。
中      華      民      國    九十      年      十      月      八      日
                                臺灣桃園地方法院刑事第六庭
                                      法  官  曾  家  貽
右正本證明與原本無異。
如不服本判決，應於判決送達後十日內，向本院提出上訴狀（須附繕本）。
                                      書記官  王  元  宏
中      華      民      國    九十      年      十      月      八      日
附論罪科刑依據之法條：
刑法第二百十七條第一項：
偽造印章、印文或署押，足以生損害於公眾或他人者，處三年以下有期徒刑。


司法院資訊處製作；財團法人民間司法改革基金會備份。
